# 求陈版推荐《成本会计》

提问人：ivancheng 时间：2012-10-04 09:21:05
我大学学的是经济学，毕业后考注会，在事务所工作，在大学没有学过成本会计，注会考试也没有终点考过成本这部分。 现在在做成本循环的审计时，对于企业的成本结转也分配方法感到有些吃力，有时候感觉企业的处理不正确，但是我又不知道正确的处理是怎么做。 所以想请陈版推荐几本有有关成本会计方面的书籍，好加强一下理论知识。 谢谢！

回答人：chenyiwei
抱歉，我除了多年前在大学里学过的《成本会计》和《管理会计》课程以外，没有接触过其他成本会计方面的书籍。目前成本会计方面较好的书籍应该还是大学编写的本科教材。建议你去买上海财大、厦大、人大等此类学科专业优势较强的大学组织编写的成本会计教材。 其他网友如果认为某一本成本会计方面的书籍较为优秀的，也请推荐，谢谢！